臺灣高等法院臺中分院刑事判決
110年度上易字第711號
上  訴  人  
即  被  告  劉名維（原名劉晉銘）





選任辯護人  黃振源律師
上列上訴人即被告因詐欺案件，不服臺灣臺中地方法院109年度
易緝字第136號中華民國110年3月25日第一審判決（起訴案號：
臺灣臺中地方檢察署105年度偵字第30173號、105年度偵緝字第1
161號），提起上訴，本院判決如下：
    主      文
原判決撤銷。
劉名維犯詐欺罪，累犯，處有期徒刑參月，如易科罰金，以新臺
幣壹仟元折算壹日。未扣案犯罪所得新臺幣拾貳萬柒仟肆佰元沒
收，於全部或一部不能沒收或不宜執行沒收時，追徵其價額。
    事實及理由
壹、犯罪事實：
  劉名維（原名劉晉銘，民國110年2月23日改名）明知其經濟
    狀況甚差，包含向地下錢莊及他人所借款項在內，已在外積
    欠高額債務，本身已無還款之能力，亦無還款真意，竟為償
    還其向地下錢莊或他人借貸所積欠之債務，基於意圖為自己
    不法所有之詐欺犯意，於民國105年7月至9月間，接續向交
    往密切之友人王雅慈虛構以附表一所示借款事由需周轉為由
    ，向王雅慈佯稱係借款周轉，收到貨款後，會儘速返還所借
    款項，或全數用以支付公益款項等語，致王雅慈陷於錯誤，
    陸續於附表一所示交款時間、方式交付借款共計新臺幣（下
    同）127,400元予劉晉銘。詎劉晉銘於接續詐得王雅慈所借
    貸之款項後，竟挪為清償其自身積欠地下錢莊及他人債務之
    用，或花用於其日常生活之開銷，迄今均未清償所借款項予
    王雅慈，王雅慈始知受騙，遂報警循線查悉上情（劉名維被
    訴詐欺張怡辰部分，業經原審判決無罪確定）。
  案經王雅慈訴由臺中市政府警察局第一分局報告臺灣臺中地
    方檢察署檢察官起訴。
貳、認定犯罪事實所憑證據及理由：
  審判範圍之說明：
　　按上訴得對於判決之一部為之。對於判決之一部上訴者，其
    有關係之部分，視為亦已上訴。但有關係之部分為無罪、免
    訴或不受理者，不在此限，110年6月16日修正公布，同年月
    18日施行之刑事訴訟法第348條第1項、第2項定有明文。又
    中華民國110年5月31日修正通過之刑事訴訟法施行前，已繫
    屬於各級法院之案件，於施行後仍適用修正前刑事訴訟法第
    348條規定，刑事訴訟施行法第7條之13前段亦有明文。本案
    係於110年7月30日繫屬本院，有臺灣臺中地方法院110年7月
    29日中院麟刑達109易緝136字第1100051545號函文上本院收
    案章附卷可考（見本院卷第3頁），依前揭規定，上訴人即
    被告劉名維（下稱被告）雖未聲明僅對原判決有罪部分提起
    上訴，此有被告刑事上訴理由狀在卷可參（見本院卷第13至
    16頁），但與犯罪事實欄經判決有罪（即原審判決附表一部
    分）而與之有關係（即原審判決附表二部分）部分，經原審
    不另為無罪之諭知（見原判決第7至9頁），則依上述之規定
    ，就原審上開對於被告不另為無罪判決部分，並非本院審判
    範圍，先予敘明。
  證據能力部分：
    ㈠被告以外之人於檢察事務官、司法警察官或司法警察調查
      中所為之陳述，與審判中不符時，其先前之陳述具有較可
      信之特別情況，且為證明犯罪事實存否所必要者，得為證
      據，刑事訴訟法第159條之2定有明文。亦即被告以外之人
      於警詢中就主要待證事實之陳述，原則上不具證據能力，
      如與審判中之陳述相符者，法院逕採審判中之陳述為證據
      即可，警詢中之陳述不因證人經交互詰問而為相同之陳述
      而取得證據能力；若與審判中不符時，必其警詢中之陳述
      具有「特信性」及「必要性」者，方得採為證據。本案被
      告之辯護人於本院準備程序時主張稱：告訴人王雅慈於警
      詢中之陳述及提出之告訴理由等書狀沒有證據能力等語（
      見本院卷第132頁）。經查，證人即告訴人王雅慈於警詢
      時所為之陳述及其具狀提出之書狀內容，係被告以外之人
      在審判外之陳述，王雅慈於警詢時之陳述，核與其於原審
      審判中經交互詰問之證述大致相符，若干細節部分雖有相
      異情事，但不足以影響犯罪事實之認定，是依前開所述，
      王雅慈於警詢時所為之陳述及提出之告訴補充理由狀等，
      應認無證據能力。
    ㈡按刑事訴訟法第159條之5立法意旨，在於確認當事人對於
      傳聞證據有處分權，得放棄反對詰問權，同意或擬制同意
      傳聞證據可作為證據，屬於證據傳聞性之解除行為，如法
      院認為適當，不論該傳聞證據是否具備刑事訴訟法第159
      條之1至第159條之4所定情形，均容許作為證據，不以未
      具備刑事訴訟法第159條之1至第159條之4所定情形為前提
      。此揆諸「若當事人於審判程序表明同意該等傳聞證據可
      作為證據，基於證據資料愈豐富，愈有助於真實發見之理
      念，此時，法院自可承認該傳聞證據之證據能力」立法意
      旨，係採擴大適用之立場。蓋不論是否第159條之1至第15
      9條之4所定情形，抑當事人之同意，均係傳聞之例外，俱
      得為證據，僅因我國尚非採澈底之當事人進行主義，故而
      附加「適當性」之限制而已，可知其適用並不以「不符前
      4 條之規定」為要件。惟如符合第159條之1第1 項規定之
      要件而已得為證據者，不宜贅依第159條之5之規定認定有
      證據能力。本案所引用下列被告以外之人於審判外之言詞
      或書面陳述，被告、檢察官、辯護人於本院準備程序、均
      同意有證據能力（見本院卷第132頁），且審酌上開傳聞
      證據作成時，並無違法不當或證明力明顯過低之瑕疵，認
      為以之作為本案之證據亦屬適當，是上揭傳聞證據自具有
      證據能力。
    ㈢其餘非供述證據，並無傳聞法則規定之適用，如該非供述
      證據非出於違法取得，並已依法踐行調查程序，即不能謂
      其無證據能力。本案以下所引用之非供述證據，並無證據
      證明係違法取得，復經本院依法踐行調查程序，該等證據
      自得作為本案裁判之依據。
　得心證之理由：　　
　　㈠訊據被告固坦承向王雅慈借款收受附表一所示款項，惟否
      認有何上開犯行，辯稱：當時是用要繳房租、生活所需、
      購買泡菜原料及清償債務等理由向王雅慈為借款，並未詐
      騙王雅慈等語（見本院卷第113、114頁）。辯護人為被告
      之利益辯稱：王雅慈知道被告劉名維當時確實是經濟不佳
      的情況下仍願意借款，被告並無施用詐術行為，詐騙王雅
      慈財物等語（見本院卷第154、155頁）。經查：
　　㈡被告於附表一所示交款時間、方式收受王雅慈交付之款項
      ，迄今均未清償一節，業據被告於偵訊、原審準備程序、
      審理及本院準備程序時坦承不諱（見偵緝1611卷第35至36
      頁反面、原審易緝136卷第83、193至194頁、本院卷第113
      、114頁），核與王雅慈於偵訊、原審審理時具結證述之
      內容相符（見偵緝1611卷第36頁反面、原審易緝136卷第1
      79至195頁），並有王雅慈所有中國信託商業銀行（下稱
      中信銀）南屯分行帳號000000000000帳戶（即起訴書I帳
      戶，下稱Ｉ帳戶）及中信銀中港分行帳號000000000000（
      即起訴書J帳戶，下稱J帳戶）存簿與交易明細影本、王雅
      慈提領與轉匯款項之網路銀行交易記錄畫面列印、中國信
      託商業銀行股份有限公司106年7月3日中信銀字第1062248
      39095332號函文暨檢附王雅慈I與J帳戶交易明細、中國信
      託商業銀行股份有限公司106年11月6日中信銀字第106224
      839149809號函文覆之被告所有帳號000000000000號帳戶
      （即起訴書乙帳戶，下稱乙帳戶）交易明細（見偵30173
      卷第34至38、39至49、50至81頁、偵緝1611卷第149至178
      頁反面、186至198頁）附卷可稽。足認被告確有向王雅慈
      借用如附表一所示款項合計共127,400元元一節，堪以認
      定。
　　㈢王雅慈於偵訊時證稱：被告跟我說因為瑪莉亞要辦義賣需
      要租場地，所以跟我借17萬元，我想幫助小朋友就借給他
      。另外在某天早上被告曾經跑到我辦公室說他爸爸賣衣服
      進貨需要貨款，還差25,000元，到了下午又說他朋友投資
      的錢沒有進來需要錢周轉，又跟我借10萬元，當天我就借
      給他125,000元。我就是心軟單純相信他，蕭依芳也有跟
      被告講我家的狀況等語（見偵緝1611卷第203、204頁）；
      於原審審理時另具結證稱：我是在微信的交友軟體認識被
      告，認識不到一個月已經是男女朋友關係，我那時候不是
      很了解被告的經濟狀況，起訴書編號2於105年7月11日轉
      帳匯款25,000元，這筆錢好像是說他爸爸欠貨款，不然服
      裝的部分付不出來；起訴書編號4於105年7月21日分2筆轉
      帳3萬元、4萬元共7萬元，他說要瑪利亞基金會缺場地費
      約17萬元，我先轉了7萬元，後來好像又轉了10萬元，我
      有打電話到瑪利亞基金會去證實，結果被告有去參加這個
      活動，但是瑪利亞基金會說被告沒有投資這些金額；起訴
      書編號5於105年8月19日分2筆轉帳3萬元、2萬元，當時被
      告是以投資無毒清潔劑為由跟我借錢，但是我有打電話去
      跟對方證實，對方跟說沒有投資；當初被告好像是以男女
      朋友關係跟我借，我就很相信他，之後他說要還我，也沒
      有還給我，被告說跟我借這些錢，真正用途是要去還地下
      錢莊，事實上他有沒有還我不知道，其他投資的部分，我
      不知道他的錢拿去哪裡，但是我確實有去查過他沒有把錢
      拿去投資，被告騙錢要投資、騙錢要還錢，但是我確實都
      沒有看到說你到底是還給誰，我也完全都不知道，我沒有
      去查證，但被告說投資面膜、清潔劑、泡菜、瑪利亞基金
      會這一些，我都有上去查，結果他們說就是沒有，被告是
      有一筆錢說要去還債，之後的話就是說他要做什麼事。被
      告每次跟我借款時，沒有明確跟我說他借多久會還我等語
      （見原審卷第179至189頁）。被告於偵訊時陳稱：105年7
      月到8月，我跟王雅慈總共借了17萬多元，借錢的原因就
      是我自己缺錢，還要還欠別人的錢。我都是跟王雅慈說私
      人借款，有一次是我爸要跟我拿錢但我沒有錢所以先跟他
      借25,000元，還有還我一個朋友3萬元，還有繳房租4萬多
      ，那是3個月的房租，另外其他款項都是以要返還其他欠
      債來跟王雅慈借款等語（見偵緝1611卷第36頁正、反面）
      ；於原審審理時另供稱：我借款時與王雅慈是比較親密的
      朋友關係，王雅慈不清楚我與張怡辰間的借貸關係，我只
      說我有欠款。泡菜是我批來的。我有在市場周圍還有挨家
      挨戶批售，面膜也是批來的，是在網站上與別人合作，後
      來還有做寵物除臭，進貨需要錢等語（見原審易緝136卷
      第244、245頁）；於本院準備程序中則陳稱： 原審判決
      附表一編號1部分，我是跟王雅慈借款用來繳自己的房租
      ，金額為2萬多元。原審判決附表一編號3的款項，是我跟
      王雅慈一起做瑪利亞基金會的公益活動，王雅慈跟我一起
      跟廠商買餅乾捐贈，王雅慈花了7萬元，我出了3萬多，是
      王雅慈自己想要買這7萬元的餅乾。附表一編號4是我自己
      要做泡菜生意，所以跟她周轉借錢來買原料。我跟王雅慈
      借錢之後，都一直想要還錢，但王雅慈說要我還70幾萬元
      ，我沒有能力去處理。我當時經濟不好。當時我都在做泡
      菜，也沒有固定攤位，到處擺攤，每個月收入約2、3 萬
      元。租金不一定，有時一天600元，如果固定攤位的話，
      一個月要1萬元多。王雅慈當時不是跟我在交往，只是我
      的好朋友，她看我很辛苦所以才借我這些錢等語（見本院
      卷第113、114頁）。
　　㈣從而，王雅慈就被告於附表一編號1所示時間，以其父積欠
      貨款為由向王雅慈借款25,000元，於附表一編號2所示時
      間，以瑪利亞基金會辦活動缺場地費為由向王雅慈借款7
      萬元，於附表一編號3所示時間，以投資進貨為由向王雅
      慈借款5萬元等情證述明確。被告亦自承確有因父親需錢
      為由向王雅慈借款25,000元，及為瑪利亞基金會公益活動
      ，自王雅慈處取得7萬元，另以做泡菜生意進貨為由向王
      雅慈借款5萬元。被告於本院準備程序時雖供稱附表一編
      號1之款項係以繳交房租為由向王雅慈借貸，然此部分與
      被告於偵訊時所述相左，且被告自偵查、原審及本院審理
      時均未提出借款繳交房租之證明，被告於本院準備程序中
      之供述，尚難採信。王雅慈之上開證述，堪認定為真實。
    ㈤被告雖辯稱附表一編號3所示款項，係王雅慈願意與其做公
      益，與其一起跟廠商買餅乾捐贈給瑪利亞基金會等語，因
      而交付7萬元與其等語。然證人廖于靜於偵訊時證稱：良
      品咖啡企業社是我經營的，我們105年間有舉辦一個公益
      活動，瑪利亞基金會是我們指定的受贈單位，我們想回饋
      這些父母很辛苦照顧瑪利亞基金會的小孩，所以我們舉辦
      一日遊的活動，經費則來自於我們推出限定的父親節禮盒
      ，每組禮盒提撥200元作為經費，不足的部分我們公司補
      足，禮盒價格是880元；被告是我們的客戶，在舉辦這個
      活動之前我們在一個餐會上認識劉晉銘，後來為了辦瑪利
      亞基金會的活動，我有尋求他的支持，他有答應購買20盒
      ，根據訂單編號為00000000000來看，他應該是在105年7
      月21日付款等語（見偵緝1611卷第180頁正、反面）。故
      依廖于靜之證述，被告確有購買單價880元之餅乾禮盒20
      盒贊助良品咖啡企業社辦理瑪利亞基金會公益活動，並有
      愛心禮盒銷售明細附卷可考（見偵緝1611卷第91、92頁）
      。則被告供稱王雅慈願與其捐贈瑪利亞基金會因而購買愛
      心禮盒等語，雖非無據。然被告僅向良品咖啡企業社購買
      單價880元之餅乾禮盒20盒，總計為17,600元，遠低於被
      告向王雅慈取得之7萬元，被告亦未提出證據證明確有將
      其餘款項52,400元用以捐贈瑪利亞基金會場地費，則被告
      向王雅慈佯稱瑪利亞基金會辦活動缺場地費，向王雅慈借
      款52,400元部分，自屬對王雅慈施用詐術之行為，且有不
      法所有之意圖甚明。
    ㈥被告於偵訊時供稱：我跟王雅慈總共借了17萬多元，借錢
      的原因就是我自己缺錢，還要還欠別人的錢等語（見偵緝
      1611卷第36頁正、反面），於原審訊問時另陳稱：我是以
      借生活費的理由跟王雅慈借款，我的生活費其實沒有那麼
      多，那時候我要給我父親生活費跟其他朋友借的錢，我那
      時候也有跟地下錢莊借錢等語（見原審易緝136卷第35頁
      ）。是依被告上開陳述，被告向王雅慈取得附表一邊號1
      、3所示借款後，並未將借款用以支付貨款或投資事業之
      進貨款項。而被告迄本院審理時亦未提出證據證明其向王
      雅慈取得附表一編號1、3所示之款項，確實用以支付其父
      親之貨款及投資之進貨款項，實難認被告取得附表一編號
      1、3所示之款項，有用以支付其父親之貨款及投資事業之
      進貨款項。被告雖辯稱其未向王雅慈隱瞞其自身經濟狀況
      不佳之情形，並未施用詐術等語。然被告於104年3月1日
      起至同年5月6日止，向同案告訴人張怡辰借款共計278,70
      0元（業經原審判決無罪確定），因僅清償3萬餘元，其餘
      均藉故拖延，遲未清償，張怡辰因而於104年8月26日至臺
      中市政府警察局霧峰分局國光派出所對被告提出詐欺告訴
      ，而被告始終未到庭，遲至105年4月5日始通緝到案等情
      ，有張怡辰104年8月26日警詢筆錄、被告105年4月5日偵
      訊筆錄（見偵25150卷13至17頁、偵緝523卷10至12頁、33
      頁正、反面）附卷可稽。又被告於105年4月5日偵訊時供
      稱：我積欠張怡辰的金額沒有27萬元這麼多，之前有還張
      怡辰3萬多元，原本與張怡辰約定每月還款1萬元，目前應
      該積欠不到20萬元，因為我外面還有債務，我無力償還等
      語（見偵緝523卷第33頁正、反面）。被告於105年8月11
      日偵訊時另供稱：我和張怡辰在庭外確認過，現在應該還
      欠20幾萬元，前一陣子我沒工作，我現在有收入可以每個
      月固定還他1萬元等語（見偵緝523卷第59頁反面）。足認
      被告於105年4月5日時除積欠張怡辰之債務外，仍有其他
      債務無法清償。且被告於偵查中與張怡辰在原審達成調解
      ，又於原審審理期間之109年7月6日再與王雅慈、張怡辰
      達成調解後，均仍未依約定履行調解條件，分文未付一節
      ，亦據王雅慈、張怡辰於原審審理時結證明確（見原審易
      緝136卷176頁、195頁），並有原審調解程序筆錄3份（見
      偵緝1611卷31至32頁、原審易緝136卷103至104頁）在卷
      可佐，益證被告於向王雅慈借款期間並無資力，且無還款
      意願。而被告明知其已無資力，仍於附表一編號1、3所示
      時間，接續以附表一編號1、3所示借款事由向王雅慈借款
      ，向王雅慈佯稱欲支付貨款、投資商品云云，致使王雅慈
      誤認其欲投資商品、經營事業，借款僅係暫時周轉之用，
      始同意借款予被告。被告意圖為自己不法所有，以詐術向
      王雅慈詐取財物之詐欺犯行，實堪認定。是被告上開辯解
      ，仍不足為有利於被告之事實認定，實無足採。
    ㈦綜上，被告所辯均屬卸責之詞，而無可採，本案事證明確
      ，被告所犯詐欺取財犯行堪以認定，應依法論科。
參、論罪科刑之理由：　　　
  核被告所為，係犯刑法第339條第1項詐欺取財罪。被告以附表一所示借款事由借款償還其對他人之債務，使告人王雅慈陷於錯誤而於附表一所示交款日期匯款如附表一所示金額，其行使詐術之方式及目的相同，時間相近，侵害同一告訴人之法益，各該次之數行為獨立性極為薄弱，依一般社會健全觀念，在時間差距上，難以強行分開，在刑法評價上，各以視為一個舉動之接續施行，合為包括之一行為予以評價，較為合理，應論以接續犯之一罪。
  被告前於99年間因偽造文書、詐欺等案件，經法院判處有期
    徒刑2月、2月、4月、3月確定，上開案件經原審以99年度聲
    字第1600號裁定應執行有期徒刑7月確定，於100年11月16日
    易科罰金執行完畢，其受有期徒刑執行完畢後5年以內再故
    意犯本案法定刑為有期徒刑之罪，為累犯，顯見被告對於所
    受刑罰之反應力薄弱，且被告前案所犯亦為詐欺案件，適用
    累犯規定予以加重，不致生被告所受之刑罰超過其所應負擔
    罪責，導致其人身自由因此遭受過苛之侵害，而有不符憲法
    罪責相當原則，爰依司法院釋字第755號解釋意旨，應依刑
    法第47條第1項規定加重其刑。
  原判決撤銷之理由：
　　原審認被告詐欺犯行明確，而予論罪科刑，固非無見，惟本
    院認為被告附表一編號2部分僅詐取52,400元，附表二編號1
    至3部分，尚難認被告有對告訴人王雅慈施用詐術，就此部
    分應不另為無罪諭知，原審予以論罪科刑，容有違誤。被告
    上訴否認附表一編號1至3所示犯行部分，雖無理由，然否認
    附表二編號1至3所示犯行部分，則有理由，自應由本院撤銷
    改判。
  爰審酌被告明知其資力不足，並已積欠大筆債務，竟仗勢王
    雅慈對其之好感，向王雅慈謊稱其投資事業及支付貨款之假
    象，致王雅慈陷於錯誤，交付附表一所示款項予被告，使王
    雅慈受有損害；被告犯後四處藏匿，使王雅慈追索無著，到
    案後復飾詞卸責，且未與王雅慈達成和解，賠償王雅慈之損
    失，態度難謂良好，復審酌被告之智識程度、家庭經濟及生
    活狀況（見原審卷第247頁），量處如主文所示之刑，並諭
    知易科罰金之標準。
  沒收部分：
    按「犯罪所得，屬於犯罪行為人者，沒收之。」、「前2項
    之沒收，於全部或一部不能沒收或不宜執行沒收時，追徵其
    價額。」刑法第38條之1第1項前段、第3項分別定有明文。
    經查，被告向王雅慈詐得合計127,400元，未據扣案，為被
    告之犯罪所得，又被告雖已與王雅慈成立調解，惟仍未實際
    給付王雅慈，已如前述；又本案尚無刑法第38條之2第2項之
    情形，爰依刑法第38條之1第1項宣告沒收，於全部或一部不
    能沒收或不宜執行沒收時，依同條第3項之規定，追徵其價
    額。
  不另為無罪諭知部分：
    ㈠公訴意旨另以：
　　　被告於附表二編號1至3所示時間，向王雅慈謊稱要訂購咖
      啡商品、需借錢周轉為由，向王雅慈借款，並隱瞞自身在
      外有積欠地下錢莊及他人債務情形，假稱待收到貨款後，
      即可返還所借款項，使王雅慈陷於錯誤，遂應允而陸續借
      貸附表二編號1至3所示款項予被告，因認被告涉有刑法第
      339條第1項詐欺取財罪嫌等語。
    ㈡按犯罪事實應依證據認定之，無證據不得認定犯罪事實；
      不能證明被告犯罪者，應諭知無罪之判決，刑事訴訟法第
      154條第2項、第301條分別定有明文。又刑事訴訟法第161
      條第1項規定：「檢察官就被告犯罪事實，應負舉證責任
      ，並指出證明之方法。」準此，檢察官對於起訴之犯罪事
      實，應負提出證據及說服之實質舉證責任。倘其所提出之
      證據，不足為被告有罪之積極證明，或其指出證明之方法
      ，無法說服法院以形成被告有罪之心證者，應貫徹無罪推
      定原則（最高法院92年台上字第128號判決意旨參照）。
      次按刑法第339條第1項詐欺罪之成立，以意圖為自己或第
      三人不法所有，以詐術使人將本人或第三人之物交付為要
      件。所謂以詐術使人交付，必須被詐欺人因其詐術而陷於
      錯誤，若其所用方法，不能認為詐術，亦不致使人陷於錯
      誤，即不構成該罪，最高法院46年台上字第260號判決意
      旨參照。又告訴人之告訴，係以使被告受刑事訴追為目的
      ，是其陳述是否與事實相符，仍應調查其他證據以資審認
      ，最高法院52年台上字第1300號判決要旨亦可供參酌。
    ㈢王雅慈於原審審理時證稱：105年7月19日轉帳1萬元，被告
      好像說地下錢莊跟他追債一大堆；105年7月21日分2筆轉
      帳3萬元、4萬元共7萬元，他說要瑪利亞基金會缺場地費
      約17萬元，我先轉了7萬元，後來好像又轉了10萬元；105
      年9月13日轉帳2萬元給被告，這個好像要還地下錢莊的錢
      ，（後改稱）被告跟我說他欠他舅舅錢，快被趕出去了，
      叫我趕快先轉帳給他等語（見原審易緝136卷第179至195
      、207至210頁）。是依王雅慈所述，附表二編號1、3所示
      之借款，被告均明白告知王雅慈係要清償對地下錢莊及其
      舅舅之債務，則被告於借款之時，並未隱瞞其積欠他人債
      務之經濟狀況，尚難認有對王雅慈施用詐術，而王雅慈係
      基於與被告男女朋友之情誼關係始交付借款予被告，亦難
      認王雅慈對被告之清償能力有陷於錯誤之情事。另依廖于
      靜之上開證述，被告向王雅慈取得7萬元款項後，將其中1
      7,600元用以購買父親節禮盒，以贊助瑪利亞基金會公益
      活動，並有愛心禮盒銷售明細附卷可考（見偵緝1611卷第
      91、92頁），是被告辯稱其與王雅慈一同做公益，而支付
      17,600元購買餅乾禮盒等語，堪認定為真實。
    ㈣從而，檢察官所提出之證據，或其指出證明之方法，未能
      使本院之心證達到確信其為真實之程度，就被告有無向告
      訴人王雅慈詐取附表二所示財物之行為，仍有合理懷疑之
      存在，揆諸前揭法條及判決意旨，就此部分，原應為無罪
      判決之諭知，然檢察官認此部分與被告前開有罪部分，有
      接續犯之實質上一罪之關係，爰不另為無罪之諭知。
  被告經合法傳喚，無正當理由不到庭，爰依刑事訴訟法第371
    條規定，不待其陳述，逕行判決。
本案經檢察官黃嘉生提起公訴，經檢察官李芳瑜到庭執行職務。
中　　華　　民　　國　　110 　年　　12　　月　　30    日
            刑事第三庭    審判長法　官  楊  真  明
　　　　　　　　　　　　        法　官  李  明  鴻
　　　　　　　　　　　　　      法　官  楊  欣  怡
以上正本證明與原本無異。
不得上訴。
                                書記官  孫  銘  宏
　　　　　　　　　　　　　　　　
中　　華　　民　　國　　110 　年　　12　　月　　30　　日
　
附錄論罪科刑法條：
中華民國刑法第339條
意圖為自己或第三人不法之所有，以詐術使人將本人或第三人之
物交付者，處5年以下有期徒刑、拘役或科或併科50萬元以下罰
金。
以前項方法得財產上不法之利益或使第三人得之者，亦同。
前二項之未遂犯罰之。
附表一
編號     時間   借款事由 交款方式 金額/新臺幣 1 105年7月11日 被告父親積欠貨款，如未付款衣服拿不回來 自王雅慈所有中國信託銀行中港分行帳號000000000000號帳戶（即J帳戶）轉匯至被告所有中國信託商業銀行股份有限公司帳號0000000000000000號帳戶（即乙帳戶） 2萬5000元 2 105年7月21日 瑪利亞基金會辦活動缺場地費 同上 52,400元 3 105年8月19日 投資需進貨 自王雅慈所有中國信託銀行南屯分行帳號000000000000號帳戶（即I帳戶）轉匯款至被告所有乙帳戶（分3萬元及2萬元轉） 5萬元 
附表二
編號     時間   借款事由 交款方式 金額/新臺幣 1 105年7月19日 被告遭地下錢莊催討債務  自王雅慈所有中國信託銀行中港分行帳號000000000000號帳戶（即J帳戶）轉匯至被告所有中國信託商業銀行股份有限公司帳號0000000000000000號帳戶（即乙帳戶） 1萬元 2 105年7月21日 瑪利亞基金會辦活動缺場地費 同上 17,600元 3 105年9月13日 被告積欠其舅舅債務 自王雅慈所有中國信託銀行南屯分行帳號000000000000號帳戶（即I帳戶）轉匯款至被告所有乙帳戶 2萬元